# 请教陈版主，国有划拨土地使用权的账务处理问题

提问人：xusd 时间：2010-07-23 21:46:10
我公司 2005 年通过划拨方式取得土地使用权，并在其上进行厂房建设（厂房占用一部分土地），支付的土地补偿费、地上附着物补偿等费用在账务上如何处理？同时我公司在该划拨土地外单独租赁了集体土地修建道路，租赁合同每 3 年签订一次，请问该道路的建设费用如何进行账务处理处理？

回答人：chenyiwei
由于划拨土地不可转让，也不属于 90 年代中期全国统一清产核资时按当时的财工字[1995]108号文件等规定可估价入帐的情形，所以划拨土地本身不在帐面上反映。 取得划拨土地时支付的土地补偿费、地上附着物补偿等费用，一般可计入长期待摊费用处理，分若干年摊销。 租赁集体土地用于道路建设，属于经营租赁改良的性质，也可在长期待摊费用中核算。在确定摊销年限时，除了考虑道路本身的使用年限以外，还需要考虑该租赁合同获得续签的可能性。